臺灣臺北地方法院刑事判決　　　　　　　　　　　　　九十年度訴字第一一二七號
　　公　訴　人　臺灣臺北地方法院檢察署檢察官
　　被　　　告　甲○○
右列被告因妨害自由案件，經檢察官聲請以簡易判決處刑（八十九年度偵字第二四四
六八號），本院台北簡易庭認不宜以簡易判決處刑，簽請移由本院普通庭審理判決如
左：
    主  文
甲○○以非法方法剝奪人之行動自由，處有期徒刑肆月，如易科罰金，以參佰元折算
壹日。
    事  實
一、甲○○於民國八十九年九月三十日清晨四時三十分許，行經臺北市○○路○段一
    四六號前，見丙○○推著娃娃車，內載丙○○之孫丁○○（八十七年十月八日出
    生），其竟基於剝奪丁○○行動自由之犯意，將丙○○強行推開推走該娃娃車，
    丙○○隨即自後追趕，甲○○因而抱起娃娃車內之丁○○，繼續向前跑，嗣因丙○○大喊「有人偷抱小孩」，經路人協助，始將甲○○攔下。
二、案經丁○○之父戊○○訴由臺北市政府政府警察局中正第二分局報告台灣台北地
    方法院檢察署檢察官偵查起訴。
    理  由
一、訊據被告甲○○雖坦承曾於上揭時地抱著丁○○跑之事實，惟矢口否認有妨害自
    由之犯意，辯稱：當時喝酒，且有人自後追趕，係不慎撞倒娃娃車，才本能地抱
    起小孩云云。然查右揭犯罪事實，業據丙○○指訴綦詳，且丙○○陳明：被告當
    時係將伊推開，隨即將娃娃車推跑，絕非撞倒娃娃車而怕小孩跌倒，才抱起小孩
    等語。再者被告於將丙○○推開後，竟抱著丁○○奔跑過馬路後始為路人攔下，
    顯然並非怕丁○○摔倒抱起而已，況被告亦無法提出任何當時確係有人自後追趕
    之證據以供查證。被告上開所辯，顯係卸責之詞，不足採信，其犯行已堪認定。
二、核被告所為，係犯刑法第三百零二條第一項之以非法方法剝奪人之行動自由罪。
    公訴人認被告又犯刑法第二百七十七條第一項之傷害罪云云。經查：證人丙○○
    於警訊時證稱於追趕被告過程中造成身上有擦傷，有警訊筆錄在卷可稽，可見其
    傷害並非被告所造成，又被告於強行抱走被害人丁○○之過程中造成被害人丁○○臉部擦傷，應認為屬於妨害自由行為之當然結果，不另論以傷害罪，然公訴人
    以此部分與上開有罪部分，有方法結果之牽連關係，故不另為無罪之諭知。審酌
    被告之素行，犯罪之手段、所生危害及犯罪後態度等一切情狀，量處如主文所示
    之刑，並諭知易科罰金之折算標準。
三、據上論斷，應依刑事訴訟法第二百九十九條第一項前段、第四百五十二條，刑法
    三百零二條第一項、第四十一條第一項前段，罰金罰鍰提高標準條例第一條前段
    、第二條，判決如主文。
本案經檢察官乙○○到庭執行職務
中    華    民    國      九十一    年      五    月      二十四    日
                                      臺灣臺北地方法院刑事第二庭
                                          法  官  曾  正  龍
右正本證明與原本無異。
如不服本判決，應於判決送達後十日內，向本院提出上訴狀。
                                          書記官  彭  自  青
中    華    民    國      九十一    年      六    月         十九    日
附錄法條：刑法三百零二條第一項
刑法第三百零二條
一私行拘禁或以其他非法方法，剝奪人之行動自由者，處五年以下有期徒刑、拘役或
  三元以下罰金。
二因而致人於死者，處無期徒刑或七年以上有期徒刑。致重傷者，處三年以上十年以
  下有期徒刑。
三第一項之未遂犯罰之。
